【裁判字號】    98,上易,837
【裁判日期】    980429
【裁判案由】    竊盜
【裁判全文】
臺灣高等法院刑事判決                 98年度上易字第837號
上  訴  人  臺灣臺北地方法院檢察署檢察官
被      告  乙○○
上列上訴人因被告竊盜案件，不服臺灣臺北地方法院97年度易字
第951號，中華民國98年1月22日第一審判決（起訴案號：臺灣臺
北地方法院檢察署97年度偵字第3647號），提起上訴，本院判決
如下：
    主  文
上訴駁回。
    理  由
一、本案經本院審理結果，認第一審判決對被告乙○○為無罪之
    諭知，核無不當，應予維持，並引用第一審判決書關於被告
    部分記載之證據及理由（如附件）。
二、檢察官上訴意旨以：(一)被告有與同案被告陳嘉宏及劉煒杰共
    同至其工作地點即台北小巨蛋4樓402包廂竊取酒類一節，迭
    經同案被告陳嘉宏於偵、審中供述明確，並核與證人程珍楠
    證述情節相符。參以當天小巨蛋中控室之監視錄影確實錄得
    被告與同案被告3人一起自中控室走出，而陳嘉宏即手提一
    空袋，原審並認定當天係由劉煒杰將空袋交由陳嘉宏，而由
    劉煒杰持鑰匙開啟上述四樓402包廂，共同竊取酒類四瓶後
    ，推由陳嘉宏手持滿物品之提袋，先攜返上開一樓中控室。
    原審對於上述證人之證詞及錄影為何不可採，並未於理由中
    說明，顯有認定事實不依證據及判決理由不備之違法。(二)原
    審引用劉煒杰98年1月9日審判時之供述：「我有跟被告乙○
    ○、陳嘉宏一起去3、4樓巡查，也有去402包廂，因為陳偉
    民有無線電呼叫，就先離開等語，認與被告所稱：「是我們
    三人一起離開中控室，三人一起去巡視3、4樓，並且三人有
    一起進去4樓402包廂，我在包廂內接到樓下保全無線電呼叫
    ，我就留下他們2人留在現場，我就到B1高壓電現場，開啟
    機房讓他們看高壓電短路」等語大致相符，而遽為被告有利
    之認定。惟劉煒杰上開供述，觀其前後全文供述係強調其等
    僅在各處巡查，進入上開402包廂並未竊盜云云，該等供述
    並未為原審採信為有利其本身之認定，亦未被引為判決事實
    認定之依據，惟原審遽擷取片段採為有利被告之認定，顯有
    理由矛盾之違法云云。
三、本院查：證人程珍楠並未曾親見被告竊取上開洋酒等物，所
    陳皆係聽聞自陳嘉宏之供述等情，已據程珍楠證述甚詳（見
    原審卷第114至116頁），而陳嘉宏雖指稱：「劉煒杰說要去
    巡，問我們要不要上去，然後就一起上去，我與被告就跟他
    一起去402包廂，然後大家就拿了一瓶剩下的酒帶回來」云
    云（見原審卷第132頁），惟依錄影帶所翻拍之照片所示，
    手提裝滿物品之提袋進入中控室者係陳嘉宏，並非被告，亦
    未見被告有手提裝滿物品之提袋，此有程珍楠提出之現場照
    片在卷可稽（見原審卷第191至195頁），則陳嘉宏所稱大家
    就拿了一瓶剩下的酒帶回來云云，亦與實情不符，則被告有
    無竊盜，已非無疑，況被告否認有拿走包廂內之任何菸酒之
    事實，經內政部警政署刑事警察局測謊鑑定結果，呈現並無
    不實反應，有該局97年11月18日刑鑑字第○九七○一七七○
    六號鑑定書及其檢附測方鑑定說明書、具結書、量化表等文
    件（見原審卷第204至220頁）在卷可佐。是原審以檢察官之
    舉證，仍有合理之懷疑存在，尚未達於通常一般之人均不致
    有所懷疑，而得確信其為真實之程度，無從形成被告有罪之
    確信，因而為被告無罪之諭知，經核尚無違誤。檢察官之上
    訴為無理由，應予駁回。
四、據上論結，應依刑事訴訟法第373條、第368條，判決如主文
    。
本案經檢察官吳國南到庭執行職務。
中    華    民    國    98    年    4     月    29    日
                    刑事第十八庭審判長法  官  吳鴻章
                                      法  官  周政達
                                      法  官  徐昌錦
以上正本證明與原本無異。
不得上訴。
                                      書記官  王韻雅
中    華    民    國    98    年    4     月    29    日
附件
臺灣臺北地方法院刑事判決              97年度易字第951 號
公  訴  人  臺灣臺北地方法院檢察署檢察官
被      告  乙○○  男  47歲（民國○○年○月○○日生）
                    身分證統一編號：Ｚ000000000號
                    住臺北縣蘆洲市○○街38巷57弄2號11樓
選任辯護人  汪團森律師
被      告  陳嘉宏  男  56歲（民國○○年○○月○日生）
                    身分證統一編號：Ｚ000000000號
                    住臺北縣五股鄉○○路○段317號9樓
選任辯護人  林明正律師
            王榆富律師
被      告  劉煒杰  男  35歲（民國○○年○月○日生）
                    身分證統一編號：Ｚ000000000號
                    住臺北市○○○路○段283巷7弄14號1樓
上列被告等因竊盜案件，經檢察官提起公訴（97年度偵字第3647
號），本院判決如下：
    主  文
劉煒杰、陳嘉宏共同犯竊盜罪，劉煒杰處有期徒刑伍月，陳嘉宏
處有期徒刑月，如易科罰金，均以新臺幣壹仟元折算壹日。均
緩刑貳年。
乙○○無罪。
    事  實
一、劉煒杰係怡盛公寓大廈管理維護股份有限公司（以下簡稱怡
    盛公司）僱用派駐在臺北市松山區○○○路○段2號臺北小巨
    蛋內之保全組長（任職期間自95年5月12日起至96年9月30日
    止離職），陳嘉宏係大唐國際管理顧問股份有限公司（以下
    簡稱大唐機電公司）僱用派駐在同上址臺北小巨蛋1 樓中控
    室擔任機電技術人員組長，乘東森公司自民國96年8 月21日
    起移交臺北市政府接管上開臺北小巨蛋無人注意時，劉煒杰
    夥同陳嘉宏共同基於意圖為自己不法所有之犯意聯絡，於96
    年9月24日至同年月30日止之某1日，由保全組長劉煒杰至同
    上址1樓中控室內，取得同上址4樓402 包廂鑰匙，並交付劉
    煒杰所有之手提袋1只予機電組長陳嘉宏攜帶，其2人立即聯
    袂至臺北小巨蛋4樓402包廂，由劉煒杰持鑰匙開啟同上址4
    樓402 包廂，共同竊取東森公司所有而保管人係甲○○之酒
    類4瓶得手後，推由陳嘉宏將該酒4瓶裝入手提袋內，先攜回
    同上址臺北小巨蛋1 樓中控室，而劉煒杰繼續巡視各層樓安
    全，陳嘉宏攜該袋內4瓶酒回中控室內，之後，供其2人及不
    知情之人享用殆盡。嗣於96年10月1 日，經怡盛公司副處長
    程珍楠察覺並調閱上址1 樓中控室監視錄影帶及翻拍照片，
    始查悉上情。
二、案經甲○○訴由臺北市政府警察局松山分局報請臺灣臺北地
    方法院檢察署檢察官偵查起訴。
    理  由
甲、關於被告陳嘉宏、劉煒杰有罪部分
壹、證據能力之認定
    查本院認定事實所引用之下列證據資料（包含供述證據、文
    書證據等），並無證據證明係公務員違背法定程序所取得。
    又被告陳嘉宏及其選任辯護人、被告劉煒杰、檢察官於本院
    審判期日中對本院所提示之被告以外之人審判外之供述，包
    括供述證據、文書證據等證據，就證據能力均未表示爭執，
    而迄至言詞辯論終結前亦未再聲明異議，經核亦無顯有不可
    信之情況與不得作為證據之情形，本院審酌上開證據資料製
    作時之情況，尚無違法不當及證明力明顯過低之瑕疵，認為
    以之作為證據應屬適當，是依刑事訴訟法第159條至第159條
    之5 規定，本院所引用之供述證據及文書證據等，如下揭所
    示均有證據能力，合先敘明。
貳、實體方面
一、上揭事實，業據被告陳嘉宏、劉煒杰於本院98年1月9日審判
    時均供坦不諱，核與證人陳崇榕、程珍楠於97年2 月27日偵
    訊時證述情節大致相符，與被告陳嘉宏於97年2 月27日偵時
    供述：是劉煒杰請我幫他拿袋子等語情節亦大致符合，亦為
    被告劉煒杰所是認（見偵卷第55至57頁），與證人程珍楠於
    本院97年8 月29日審判時證述：監視錄影帶及翻拍照片時間
    係96年10月1日，翻拍照片編號1至編號45，共有45張照片，
    我只能往前調閱七天資料，就是自96年9月24日起至96年9月
    30日的其中1天；這些照片共計45張都是同1天攝影的，攝影
    地點都在1樓中控室門外，失竊地點在4樓的402包廂內，45
    張照片是要敘述當天乙○○、劉煒杰、陳嘉宏，共同由中控
    室離開，陳嘉宏當時是手持空的提袋（如編號14照片），編
    號第39至43照片，顯示陳嘉宏手持裝滿物品之提袋，欲進入
    中控室，編號第45照片顯示慧昇清潔公司吳欣樺主任見陳嘉
    宏手持裝滿物品之提袋進入中控室後，吳欣樺便離開中控室
    ，我在每張照片後面都有寫一些內容等語大致相符（見本院
    97年易字第951 號卷，以下簡稱本院卷，第131至132頁），
    復有告訴人甲○○於警詢、偵訊、審判時之指證述可佐，並
    有臺北市體育處96年12月17日北市體處運字第09631190900
    號函及相關資料、照片6張、菸酒明細（見偵卷，第26至33
    頁、第37至42頁），本院卷第16至18頁照片及第39頁、第49
    頁大唐機電公司派遣人數表、大唐機電公司簽呈、大唐公司
    物管一部機電組97年1月份至3月份值勤班表，本院卷第56至
    67頁大唐國際管理顧問股份有限公司97年5 月12日函文及其
    檢附排班表、簽呈等文件，與台北市體育處函及其檢附移交
    清冊、翻拍照片、台北大眾捷運股份有限公司97年10月15日
    函、內政部警政署刑事警察局97年11月18日刑鑑字第○九七
    ○一七七○六號鑑定書及其檢附測方鑑定說明書、具結書、
    量化表等文件（見本院卷第73至94頁照片、第140至197頁照
    片、第204至220頁）在卷可佐。東森公司自民國96年8月21
    日起移交臺北市政府接管上開臺北小巨蛋，但臺北小巨蛋4
    樓402 包廂內物品之所有權、持有權仍係東森公司所有而保
    管人係甲○○持有狀態，並無失去所有權、持有權，僅係應
    受進出管制及會同相關人員開啟之限制，亦經證人甲○○之
    證述明確，核與被告劉煒杰、陳嘉宏之供述大致符合，與證
    人程珍楠之證述亦大致吻合，並有上開台北市體育處函及其
    檢附移交清冊、翻拍照片在卷可參。綜上，足見被告劉煒杰
    將其所有空手提袋交予被告陳嘉宏，並一同徒步離開該1 樓
    中控室往上開4樓方向，並由被告劉煒杰持鑰匙開啟同上址4
    樓402 包廂，由被告陳嘉宏、劉煒杰共同竊取東森公司所有
    而保管人係甲○○之酒類4 瓶得手後，推由被告陳嘉宏手持
    裝滿物品之提袋，先攜返上開1 樓中控室，是被告陳嘉宏、
    劉煒杰就前揭犯行，具有犯意聯絡與行為分擔，堪予認定，
    其2 人自白與事實相符，堪予採信，是本件事證明確，有共
    同犯竊盜罪行為，洵堪認定。
二、核被告陳嘉宏、劉煒杰所為，係犯刑法第320條第1項竊盜罪
    。其2 人，就前揭犯行，具有犯意聯絡與行為分擔，皆為共
    同正犯。玆審酌被告陳嘉宏、劉煒杰僅因一時貪念，即共同
    竊盜犯行，顯見渠等法治觀念甚為薄弱，惟被告劉煒杰係保
    全組長負責安全，有保管同上址4樓402包廂鑰匙責任，若無
    被告劉煒杰開門，則被告陳嘉宏亦無從進入共同行竊，是被
    告劉煒杰所犯情節較重於被告陳嘉宏，然本件所竊之物價值
    非鉅，所生實害不大，暨被告2 人均坦承犯行，已與被害人
    達成和解，且履行賠償損失條件完畢，而被害人已不再追究
    其民刑事責任，有和解書在卷可稽（見本院卷第250 頁）等
    一切情狀，爰各量處如主文所示之刑，併諭知如易科罰金之
    折算標準。至於公訴檢察官於本院98年1月9日審判時變更起
    訴法條為刑法第321條第1項第4款結夥3人之加重竊盜罪，容
    有未洽，理由詳如前述及詳如後述之被告陳嘉宏、劉煒杰不
    另為無罪諭知之部分、被告乙○○無罪諭知部分之理由，附
    此併明。
三、復酌，被告陳嘉宏、劉煒杰迄今未曾有任何罪紀錄，有卷附
    臺灣高等法院被告陳嘉宏、劉煒杰前案紀錄表各1 份附卷可
    佐，其2 人於犯後坦承犯行，因一時失慮、貪圖私利致罹刑
    典，並有悔改之意，且履行賠償被害人損失條件完畢，被害
    人已不再追究其民刑事責任，有和解書在卷可佐，是被告陳
    嘉宏、劉煒杰經警詢、偵訊與審判上開刑之宣告後，當知所
    警惕，信無再犯之虞，本院因認對其上開所宣告之刑，以暫
    不執行為適當，爰均併予宣告緩刑2 年，以鼓勵有悔改之被
    告用啟自新。
、被告陳嘉宏、劉煒杰不另為無罪諭知之部分
一、公訴意旨另以：被告劉煒杰係怡盛公司僱用在臺北市松山區
    ○○○路4段2號臺北小巨蛋內之保全組長，被告陳嘉宏係「
    大唐機電公司」僱用在臺北小巨蛋內維修之機電技術人員，
    2人利用東森公司自96年8月21日起移交臺北市政府接管臺北
    小巨蛋之管理空窗期，且被告劉煒杰因職務保管臺北小巨蛋
    各樓層之鑰匙之機會，竟共同基於意圖為自己不法所有之犯
    意聯絡，於96年8月21日起至同年9月30日止（除上開有罪部
    分外），接續利用職務之便，由被告劉煒杰持保管之鑰匙，
    聯袂至臺北小巨蛋4樓402包廂內，共同竊取告訴人甲○○所
    有之ＬＯＳＶＡＳＣＯＳ牌紅酒24瓶、ＭＡＣＡＬＬＯＮ牌
    洋酒６瓶、ＨENNESSY牌洋酒1瓶、ＴＵＮＢＡＲＲ牌洋酒1
    瓶、ＴHEＢＡＬＶＥＮＩＥ牌洋酒２瓶、玉山特級高粱酒4
    瓶、ＤAVI DDPFF牌雪茄15盒、ＣＯＨＩＢＡ牌雪茄9支、雪
    茄專用打火機3只等價值新臺幣6萬8700元之財物後供己享用
    ，嗣於同年10月1 日，經怡盛公司副處長程珍楠查覺有異，
    調閱監視錄影帶後，始發覺上情，報警處理，因認被告劉煒
    杰、陳嘉宏利用同一機會，在同一時地就同一犯罪構成事實
    ，本單一犯意接續進行，以實現一犯罪構成要件之單一行為
    ，為接續犯，應以共同涉犯刑法第320條第1項竊盜之實質一
    罪嫌論處。
二、按犯罪事實應依證據認定之，無證據不得認定犯罪事實；又
    不能證明犯罪者，應諭知無罪之判決，刑事訴訟法第154 條
    第2 項，第301條第1項分別定有明文。且所謂證據，須適於
    為被告犯罪事實之證明者，始得為斷罪之資料；如未能發現
    相當證據，或證據不足以證明，自不能以推測或擬制之方法
    ，以為裁判之基礎（最高法院29年上字第3105號、40年台上
    字第86號判決意旨參照）。再刑事訴訟上證明之資料，無論
    其為直接或間接證據，均須達於通常一般之人均不致有所懷
    疑，而得確信其為真實之程度，始得據為有罪之認定，若其
    關於被告是否犯罪之證明未能達此程度，而有合理懷疑之存
    在，致使無從形成有罪之確信，根據「罪證有疑，利於被告
    」之證據法則，即不得遽為不利被告之認定（最高法院76年
    台上字第4986號判例意旨參照）。再按被告之自白，不得作
    為有罪判決之唯一證據，仍應調查其他必要證據，以察其是
    否與事實相符，又共同被告所為不利於己之供述，固得採為
    其他共同被告犯罪之證據，惟此項不利之供述，仍應調查其
    他必要之證據，以察其是否與事實相符，自難專憑此項供述
    ，為其他共同被告犯罪事實之認定（最高法院77年度台上字
    第4249號判裁參照）。復按刑事訴訟法第161條第1項規定：
    檢察官就被告犯罪事實，應負舉證責任，並指出證明之方法
    。因此，檢察官對於起訴之犯罪事實，應負提出證據及說服
    之實質舉證責任。倘其所提出之證據，不足為被告有罪之積
    極證明，或其指出證明之方法，無從說服法院以形成被告有
    罪之心證，基於無罪推定之原則，自應為被告無罪判決之諭
    知（最高法院92年台上字第128 號判例參照）。
三、訊據被告陳嘉宏、劉煒杰（除上開有罪部分外）均否認前開
    共同接續犯竊盜罪行，均辯稱：僅上開行竊1 次等語（見本
    院卷第248頁反面）。
  (一)本院查：
  1.被告劉煒杰雖於內政部警政署刑事警察局測謊之測後晤談中
    坦承：我曾於96年9月初進入該4樓402 包廂內，拿走一瓶已
    剩下4成之紅酒，並攜返上開1樓中控室，與現場人員一同分
    飲云云。惟查，被告陳嘉宏、乙○○均未與被告劉煒杰共同
    行竊之事實，業經被告陳嘉宏、乙○○於審判時供述綦詳；
    再者，被告劉煒杰雖於該測謊之測後晤談中陳稱自己於96年
    9 月初有上開徒手行竊犯行，除被告劉煒杰上開唯一自白外
    ，遍查全案卷內證據，尚無其他積極證據，足以證明其自白
    與事實相符；又共同被告陳嘉宏、乙○○亦無上開所為不利
    於被告劉煒杰之供述。因此，關於被告劉煒杰是否有前開時
    地共同接續犯竊盜罪行未能證明，致使無從形成有罪之確信
    ，根據「罪證有疑，利於被告」之證據法則，即不得遽為不
    利被告劉煒杰之認定。
  2.被告陳嘉宏雖於內政部警政署刑事警察局測謊之測後晤談中
    坦承：我曾於402 包廂內與被告劉煒杰、乙○○一起喝酒，
    且看到被告劉煒杰、乙○○在該處抽雪茄；另於某週六，與
    被告劉煒杰、乙○○至402包廂拿3瓶已經開過之酒，帶回中
    控室，於當日交班時，大家一起喝掉云云。惟查，被告劉煒
    杰、乙○○均否認上情，除被告陳嘉宏上開唯一自白外，遍
    查全案卷內證據，尚無其他積極證據，足以證明其自白與事
    實相符；又共同被告乙○○亦無上開所為不利於被告劉煒杰
    、陳嘉宏之供述。因此，關於被告陳嘉宏是否有前開時地共
    同接續犯犯竊盜罪行未能證明，致使無從形成有罪之確信，
    根據「罪證有疑，利於被告」之證據法則，即不得遽為不利
    被告陳嘉宏之認定。
  3.證人程珍楠於警詢、偵訊、審判之證述，與證人陳崇榕於偵
    訊之證述，雖均證述上開1 樓中控室之機電人員有喝酒之懷
    疑不法情事，始著手調查之事實，業經證人程珍楠、陳崇榕
    之證述綦詳，並由內部著手調查及調閱上址1樓中控室自96
    年9 月24日至同年月30日止之監視錄影帶及翻拍照片顯示：
    被告陳嘉宏、劉煒杰共同涉有上開犯罪，並有翻拍照片在卷
    可稽。是證人程珍楠、陳崇榕之證述及卷附證據，僅能證明
    被告陳嘉宏、劉煒杰上開有罪部分，此外，尚無其他積極補
    強證據足以證明被告陳嘉宏、劉煒杰共同涉有前開時地共同
    接續犯竊盜罪犯行，即不得遽為不利被告陳嘉宏、劉煒杰之
    認定。
  4.復自本院卷第16至18頁照片、第73至94頁照片、第140至197
    頁照片所示，僅能證明自96年9 月24日至同年月30日止某一
    日之被告陳嘉宏、劉煒杰上開有罪部分，尚無從證明被告陳
    嘉宏、劉煒杰共同涉有前開時地共同接續犯竊盜罪犯行，致
    使無從形成有罪之確信，根據「罪證有疑，利於被告」之證
    據法則，即不得遽為不利被告之認定。
  (二)基上，被告陳嘉宏、劉煒杰前開所辯，尚屬可採，依據前開
    所述，自無法僅以被告陳嘉宏、劉煒杰各別單一自白，即以
    推測或擬制之方式，遽認被告陳嘉宏、劉煒杰有前開犯行；
    此外，本院遍查本件相關卷證，亦無其他積極證據，足資認
    定被告陳嘉宏、劉煒杰確有公訴人所指之前揭共同接續犯竊
    盜罪行，揆諸上揭規定及說明，被告陳嘉宏、劉煒此部分犯
    行，與上揭論罪科刑部分有共同接續犯竊盜罪之實質一罪關
    係，爰不另為無罪之諭知。
乙、被告乙○○無罪諭知部分
一、公訴意旨略以：被告乙○○與被告陳嘉宏、劉煒杰於96年8
    月21日起至同年9 月30日止，接續利用職務之便，由被告劉
    煒杰持保管之鑰匙，聯袂至臺北小巨蛋4樓402包廂內，共同
    竊取告訴人甲○○所有之ＬＯＳＶＡＳＣＯＳ牌紅酒24瓶、
    ＭＡＣＡＬＬＯＮ牌洋酒６瓶、ＨENNESSY牌洋酒1瓶、ＴＵ
    ＮＢＡＲＲ牌洋酒1瓶、ＴHEＢＡＬＶＥＮＩＥ牌洋酒２ 瓶
    、玉山特級高粱酒4瓶、ＤAVIDDPFF牌雪茄15盒、ＣＯＨＩ
    ＢＡ牌雪茄9支、雪茄專用打火機3只等價值新臺幣6萬8700
    元之財物後供己享用，嗣於同年10月1 日，經怡盛公司副處
    長程珍楠查覺有異，調閱監視錄影帶後，始發覺上情，報警
    處理，因認被告乙○○所為，共同涉犯刑法第320條第1項竊
    盜罪嫌。
二、訊據被告乙○○否認前開共同接續犯竊盜罪行，辯稱：我任
    職的公司是大唐國際管理顧問股份有限公司，我是擔任機電
    人員，被告陳嘉宏是組長，我是他的部屬，我自96年9月1日
    起至96年11月8 日止，在上開小巨蛋值班，因此，起訴書所
    稱被告乙○○從96年8月21日起至96年8月31日共同竊盜行為
    ，這是不正確的，因為我還沒有到小巨蛋服勤，並有我在大
    唐機電公司確實的值勤表可證，另於96年11月9 日起至96年
    12月15日調回大唐機電公司湯臣總公司，進行公司內部調查
    ，後來調查沒有問題後，就把我調回去上開小巨蛋，我在96
    年12月26日至97年2 月底調到小巨蛋；至於照片所示，我是
    從中控室出來是常常有的事情，比如要去機電巡查，檢查高
    壓電低壓電、開空調主機、巡查燈光等，這些都是我的職責
    ，我有跟被告乙○○、陳嘉宏去一起3、4樓巡查，也有去40
    2 包廂，因為我就接到樓下保全無線電呼叫，我就留下他們
    兩人留在現場，我就到B1高壓電現場，開啟機房讓他們看高
    壓電短路的情形，之後，我就回到中控室待命等語。
三、經查：
  (一)被告乙○○自96年9月1日起至96年11月8 日止，在上開小巨
    蛋值班，惟被告乙○○從96年8月21日起至96年8月31日尚未
    到上開小巨蛋值班服勤之事實，業據被告乙○○供述明確，
    核與被告乙○○、陳嘉宏之供述情節相符，並有本院卷第56
    至67頁大唐國際管理顧問股份有限公司97年5 月12日函文及
    其檢附排班表、簽呈等文件在卷可徵。是被告乙○○自96年
    8月21日起至96年8月31日尚未到上開小巨蛋值班服勤之事實
    ，應堪認定，因此，被告乙○○此部分之接續犯竊盜罪行之
    積極證據未能證明，致使無從形成有罪之確信，洵堪認定。
  (二)被告陳嘉宏係大唐機電公司僱用派駐在同上址臺北小巨蛋1
    樓中控室擔任機電技術人員組長，而被告乙○○係其部屬之
    事實，業據被告乙○○供述綦詳，核與證人即被告陳嘉宏於
    本院審判時之證述情節相符；再者，被告乙○○自96年9月1
    日起至96年11月8日止，始任職在上開臺北小巨蛋1樓中控室
    擔任機電技術人員，並有上開大唐機電公司派遣人數表、簽
    呈、值勤班表及排班表、簽呈等文件在卷可佐。是被告乙○
    ○受被告陳嘉宏組長之指揮監督，並有檢查高壓電低壓電、
    開空調主機、巡查燈光等職務，其2人一同前往402室包廂巡
    查，應係被告乙○○聽命被告陳嘉宏組長之指揮監督無訛。
    復衡諸常情，被告乙○○與被告陳嘉宏果真共同行竊者，新
    到任部屬應聽命長官之指揮監督，並由被告乙○○手持裝滿
    物品之提袋，先攜返上開1 樓中控室，以待被告陳嘉宏組長
    之命令，豈有各自分開，並由被告陳嘉宏組長自己手持空提
    袋前往上開4樓402室包廂後，即裝滿物品之提袋任由被告陳
    嘉宏組長自己攜返上開1 樓中控室之理。是被告乙○○所辯
    與事實、經驗法則無違，應堪採信。
  (三)被告乙○○未有上開行竊之事實，亦經其同意送內政部警政
    署刑事警察局之測謊鑑定結果，呈現並無不實反應，亦有該
    局97年11月18日刑鑑字第○九七○一七七○六號鑑定書及其
    檢附測方鑑定說明書、具結書、量化表等文件（見本院卷第
    73至94頁照片、第140至197頁照片、第204至220頁）在卷可
    佐。再者，證人程珍楠於警詢、偵訊、審判之證述，與證人
    陳崇榕於偵訊之證述，雖均證述上開1樓中控室之機電人員
    有喝酒之懷疑不法情事，始著手調查，惟未能證明即被告乙
    ○○係竊嫌，且證人程珍楠調閱上址1樓中控室自96年9月24
    日至同年月30日止之監視錄影帶及翻拍照片顯示：被告陳嘉
    宏手持被告劉煒杰所有之空提袋，並尾隨在被告劉煒杰身後
    ，被告乙○○徒走在最前面，數分鐘後，被告陳嘉宏手持裝
    滿物品之提袋，單獨先攜返上開1樓中控室，並有翻拍照片
    在卷可參。是被告乙○○雖與被告劉煒杰、陳嘉宏先後徒步
    離開中控室，僅能證明被告乙○○前往檢查高壓電低壓電、
    開空調主機、巡查燈光等職務，尚不得遽認被告乙○○有共
    同行竊之事實，應堪認定。
  (四)被告劉煒杰於本院98年1月9日審判時供述：我係保全組長之
    一，整件事情的開始，是市政府強力接管96年8 月21日後，
    我負責現場安全跟人員進出，但他們人員進來可以自由進出
    ，原則上到底402 包廂內到底有多少菸酒都不知道，是人家
    有拿出來才知道，我是因為工作需求才去開門，每天早上9
    九點，我會把3、4樓所有的門都會打開，因為市政府每個市
    政府科室人員會來看，他們會進來看辦公室的情形，而鑰匙
    都放在中控室；我有跟被告乙○○、陳嘉宏去一起3、4樓巡
    查，也有去402 包廂，因為被告乙○○有無線電呼叫就先離
    開等語明確，核與被告乙○○之供述：我一進去沒多久，就
    接到無線電呼叫，說捷運局有機電問題，所以我就先離開中
    控室。其他的時間我都四處巡視，鈞院卷第160至第163照片
    ，是我們三人一起離開中控室，三人一起去巡視3、4樓，並
    且三人有一起進去4 樓402包廂，我在402包廂內接到樓下保
    全無線電呼叫，我就留下他們2 人留在現場，我就到B1高壓
    電現場，開啟機房讓他們看高壓電短路的情形，之後。我就
    回到中控室待命等語情節大致符合，是被告乙○○所辯與事
    實符合，應有可信。
  (五)綜上，公訴人所提出之證據並無法證明被告乙○○有何共同
    竊盜之犯行。此外，本院遍查本件相關卷證資料亦無其他積
    極證據足資證明被告乙○○有何公訴人所指之共同接續犯結
    夥3 人竊盜犯行，揆諸上揭規定及說明，自應為被告乙○○
    無罪判決之諭知。
據上論斷，應依刑事訴訟法第284條之1、第299條第1項前段、第
301條第1項，刑法第28條、第320條第1項、第41條第1 項前段、
第74條第1項第1款，刑法施行法第1條之1，判決如主文。
本案經檢察官蔡宏展到庭執行職務。
中    華    民    國    98    年  1     月    22      日
                  刑事第十九庭法  官  施添寶
以上正本證明與原本無異。
如不服本判決應於收受本判決後10日內向本院提出上訴書狀，並
應敘述具體理由，如未敘述上訴理由者，應於上訴期間屆滿後20
日內補提理由書狀於本院（均須按他造當事人之人數附繕本）「
切勿逕送上級法院」。告訴人或被害人如對於本判決不服者，應
具備理由請求檢察官上訴，其上訴期間之計算係以檢察官收受判
決正本之日期為準。
                              書記官  陳弘文
中    華    民    國    98    年  1     月    22      日
附錄本判決論罪之法條
中華民國刑法第320條
意圖為自己或第三人不法之所有，而竊取他人之動產者，為竊盜
罪，處5年以下有期徒刑、拘役或500元以下罰金。
意圖為自己或第三人不法之利益，而竊佔他人之不動產者，依前
項之規定處斷。
前二項之未遂犯罰之。


司法院資訊處製作；財團法人民間司法改革基金會備份。
